---
title: "Update"
subtitle: "Accumulation 3 mois"
author: "Gabriel B.Beaudet"
date: "09/02/2023"
output:
  pdf_document
---
\newpage
```{r setup, include=FALSE}
knitr::opts_chunk$set(echo = TRUE, fig.pos = "H", out.extra = "")
par(mar = c(4, 4, .1, .1))
```

```{r libraries, include=FALSE}
library(sf)
library(ggplot2)
library(tidyverse)
library(dplyr)
library(kableExtra)

```
```{r load_data, include=FALSE}

load("/Users/smokeyhandz/Desktop/UQO_etiage/R_proj/UQO_etiage_GitHub/GitHub_markdown_data/update_9_fev_accum3.RData")

```

**Maps du Québec des différentes combinaisons d'accumulation et de seuils**

```{r map_SSI_1, echo=FALSE, out.width="90%"}

  ggplot(BV.plot)+
    geom_sf(aes(geometry = GEOMETRY, fill = CV.n), size = .05)+
    scale_fill_continuous(type = "viridis", breaks = c(0,.1,.2,.3,.4,.5), limits = c(0,.5))+
  labs(title = "Coefficients de variations au seuil SSI < -1 et accumulation de 3 mois")

```
```{r maps_SSI_1_5, echo=FALSE,out.width="90%"}
  ggplot(BV.plot.1.5)+
    geom_sf(aes(geometry = GEOMETRY, fill = CV.n), size = .05)+
    scale_fill_continuous(type = "viridis", breaks = c(0,.1,.2,.3,.4), limits = c(0,.5))+
  labs(title = "Coefficients de variations au seuil SSI < -1.5 et accumulation de 3 mois")
  
```

\newpage
**Relations entre surfaces de drainage et coefficients de variations**

```{r CV, echo=FALSE, fig.show='hold', warning=FALSE, out.width="50%"}

hist(DE.CV$CV.n, main = "Accumulation de 3 mois et seuil SSI < -1")
ggplot(DE.CV)+
  geom_point(aes( x = log10(d.max), y = CV.n))
             
hist(DE.CV.1.5$CV.n, main = "Accumulation de 3 mois et seuil SSI < -1.5")
ggplot(DE.CV.1.5)+
  geom_point(aes( x = log10(d.max), y = CV.n))

```

\newpage
**CASE STUDY**

Descriptions des évènements de 3 bassins versants différents

* 0723 - Rivière Moisie (Côte-Nord Est): CV 0.16, d.area 18900
* 0246 - Rivière des grands méchins (Gaspésie): CV 0.03, d.area 98.7
* 0513 - Rivière du gouffre (Saint-Laurent Nord-Ouest): CV 0.08, d.area 1011

**SEUIL SSI < -1**

```{r cs_SSI_1, echo=FALSE, warning=FALSE, out.width="30%"}

ggplot(cs.DE)+
  geom_boxplot(aes(y=n , x = BV ))+
  labs(title = "Nombre d'évènementt")

ggplot(cs.DE)+
  geom_boxplot(aes(y=severity , x = BV ))+
  labs(title = "Sévérité")

ggplot(cs.DE)+
  geom_boxplot(aes(y=duration , x = BV ))+
  labs(title = "Durée des évènements")

cs.DE %>% group_by(BV) %>% summarise( mu= mean(n),sd = sd(n), cv =sd/mu) %>% 
  kbl(caption = "Nombre d'évènements", digits = 2) %>% kable_classic(full_width = F) %>% 
  kable_styling(latex_options = "hold_position")

cs.DE %>% group_by(BV) %>% summarise( mu= mean(duration),sd = sd(duration), cv =sd/mu) %>% 
  kbl(caption = "durée des évènements", digits = 2) %>% kable_classic(full_width = F) %>% 
  kable_styling(latex_options = "hold_position")

cs.DE %>% group_by(BV) %>% summarise( mu= mean(severity),sd = sd(severity), cv =sd/mu) %>% 
  kbl(caption = "sévérité des évènements", digits = 2) %>% kable_classic(full_width = F) %>% 
  kable_styling(latex_options = "hold_position")

```

\newpage
**SEUIL SSI < -1.5**

```{r cs_SSI_1_5, echo=FALSE, warning=FALSE, out.width="30%"}

ggplot(cs.DE.1.5)+
  geom_boxplot(aes(y=n , x = BV ))+
  labs(title = "Nombre d'évènements")

ggplot(cs.DE.1.5)+
  geom_boxplot(aes(y=severity , x = BV ))+
  labs(title = "Sévérité")

ggplot(cs.DE.1.5)+
  geom_boxplot(aes(y=duration , x = BV ))+
  labs(title = "Durée des évènements")

cs.DE.1.5 %>% group_by(BV) %>% summarise( mu= mean(n),sd = sd(n), cv =sd/mu) %>% 
  kbl(caption = "Nombre d'évènements", digits = 2) %>% kable_classic(full_width = F) %>% 
  kable_styling(latex_options = "hold_position")

cs.DE.1.5 %>% group_by(BV) %>% summarise( mu= mean(duration),sd = sd(duration), cv =sd/mu) %>% 
  kbl(caption = "durée des évènements", digits = 2) %>% kable_classic(full_width = F) %>% 
  kable_styling(latex_options = "hold_position")

cs.DE.1.5 %>% group_by(BV) %>% summarise( mu= mean(severity),sd = sd(severity), cv =sd/mu) %>% 
  kbl(caption = "sévérité des évènements", digits = 2) %>% kable_classic(full_width = F) %>% 
  kable_styling(latex_options = "hold_position")

```

\newpage
**Proportion d'évènements estivaux - juillet à septembre**

```{r code_added, include=FALSE}
for(i in 1:nrow(cs.DE)){
  cs.DE$daterange[i] <- list(seq(as.Date(cs.DE$start[i]), as.Date(cs.DE$end[i]), by = "month"))
}

for(i in 1:nrow(cs.DE)){
  cs.DE$overlap[i] <- any(grepl("-07-|-08-|-09-", cs.DE$daterange[[i]] ))
}
```

**SEUIL SSI < -1**

```{r ee_SSI_1, echo=FALSE, message=FALSE, warning=FALSE}

cs.DE %>% group_by(BV,id) %>% summarise( OL = sum(overlap), n = length(overlap), p = sum(OL)/n) %>% 
  group_by(BV) %>% summarise( mean(OL), sd (OL), mean(p), sd(p), mean(n), sd(n)) %>% 
  kbl(caption = "Moyennes, écart-types et proportions du nombre d'évènements estivaux", digits = 2) %>% 
  kable_classic(full_width = F, position = "left") %>% 
  kable_styling(latex_options = "hold_position")
```

OL = nombre d'évènement estivaux, p = proportion par rapport au total d'évènement, n = nombre total d'évènement

**SEUIL SSI < -1.5**

```{r ee_SSI_1_5, echo=FALSE, message=FALSE, warning=FALSE}

cs.DE.1.5 %>% group_by(BV,id) %>% summarise( OL = sum(overlap), n = length(overlap), p = sum(OL)/n) %>% 
  group_by(BV) %>% summarise( mean(OL), sd (OL), mean(p), sd(p), mean(n), sd(n)) %>% 
  kbl(caption = "Moyennes, écart-types et proportions du nombre d'évènements estivaux", digits = 2) %>% 
  kable_classic(full_width = F, position = "left") %>% 
  kable_styling(latex_options = "hold_position")
```

OL = nombre d'évènement estivaux, p = proportion par rapport au total d'évènement, n = nombre total d'évènement


**Proportion d'évènements estivaux - mai à octobre**

```{r added_code_2, include=FALSE}

for(i in 1:nrow(cs.DE)){
  cs.DE$overlap[i] <- any(grepl("-05-|-06-|-07-|-08-|-09-|-10-", cs.DE$daterange[[i]] ))
}

for(i in 1:nrow(cs.DE.1.5)){
  cs.DE.1.5$overlap[i] <- any(grepl("-05-|-06-|-07-|-08-|-09-|-10-", cs.DE.1.5$daterange[[i]] ))
}

```


**SEUIL SSI < -1**

```{r ee_SSI_1_2, echo=FALSE, message=FALSE, warning=FALSE}

cs.DE %>% group_by(BV,id) %>% summarise( OL = sum(overlap), n = length(overlap), p = sum(OL)/n) %>% 
  group_by(BV) %>% summarise( mean(OL), sd (OL), mean(p), sd(p), mean(n), sd(n)) %>% 
  kbl(caption = "Moyennes, écart-types et proportions du nombre d'évènements estivaux", digits = 2) %>% 
  kable_classic(full_width = F, position = "left") %>% 
  kable_styling(latex_options = "hold_position")
```

OL = nombre d'évènement estivaux, p = proportion par rapport au total d'évènement, n = nombre total d'évènement

**SEUIL SSI < -1.5**

```{r ee_SSI_1_5_2, echo=FALSE, message=FALSE, warning=FALSE}

cs.DE.1.5 %>% group_by(BV,id) %>% summarise( OL = sum(overlap), n = length(overlap), p = sum(OL)/n) %>% 
  group_by(BV) %>% summarise( mean(OL), sd (OL), mean(p), sd(p), mean(n), sd(n)) %>% 
  kbl(caption = "Moyennes, écart-types et proportions du nombre d'évènements estivaux", digits = 2) %>% 
  kable_classic(full_width = F, position = "left") %>% 
  kable_styling(latex_options = "hold_position")
```

OL = nombre d'évènement estivaux, p = proportion par rapport au total d'évènement, n = nombre total d'évènement

\newpage
**Visualisation des overlaps**

* Un encadré = un tronçon
* Les chiffres sur l'axe Y sont les surfaces de drainage des tronçons. L'axe est en ordre de drainage area.
* Les chiffres sur les évènements sont les durées
* La couleur de l'évènement représente son SSI minimal: rouge pour SSI < -2, orange pour SSI < -1.5 et jaune pour SSI <-1

```{r vistime_0246, echo=FALSE}

library(vistime)

cs.DE$col[cs.DE$cat == "M"] <- "yellow"
cs.DE$col[cs.DE$cat == "S"] <- "orange"
cs.DE$col[cs.DE$cat == "E"] <- "red"

cs.DE.1.5$col[cs.DE.1.5$cat == "M"] <- "yellow"
cs.DE.1.5$col[cs.DE.1.5$cat == "S"] <- "orange"
cs.DE.1.5$col[cs.DE.1.5$cat == "E"] <- "red"

gg_vistime((cs.DE %>% filter(BV == "0246")), col.event = "duration", col.color = "col", 
           col.start = "start", col.end = "end", col.group = "d.area")+
  labs(title = "BV #0246 - SSI < -1")

gg_vistime((cs.DE.1.5 %>% filter(BV == "0246")), col.event = "duration", col.color = "col", 
           col.start = "start", col.end = "end", col.group = "d.area")+
  labs(title = "BV #0246 - SSI < -1.5")

```

```{r vistime_0513, echo=FALSE}

gg_vistime((cs.DE %>% filter(BV == "0513") %>% arrange(desc(d.area))), col.event = "duration", col.color = "col", 
           col.start = "start", col.end = "end", col.group = "d.area")+
  labs(title = "BV #0513 - SSI < -1")

gg_vistime((cs.DE.1.5 %>% filter(BV == "0513") %>% arrange(desc(d.area))), col.event = "duration", col.color = "col", 
           col.start = "start", col.end = "end", col.group = "d.area")+
  labs(title = "BV #0513 - SSI < -1.5")

```

\newpage
**VISUALISATION ÉVÈNEMENTS ESTIVAUX SEULEMENT**

On réduit de beaucoup le chaos si ont illustre seulement les évènements avec un overlap estival.

```{r ee_vistime_0246, echo=FALSE}

gg_vistime((cs.DE %>% filter(BV == "0246",overlap == T)), col.event = "duration", col.color = "col", 
           col.start = "start", col.end = "end", col.group = "d.area")+
  labs(title = "BV #0246 - SSI < -1")

gg_vistime((cs.DE.1.5 %>% filter(BV == "0246",overlap == T)), col.event = "duration", col.color = "col", 
           col.start = "start", col.end = "end", col.group = "d.area")+
  labs(title = "BV #0246 - SSI < -1.5")

```

```{r ee_vistime_0513, echo=FALSE}

gg_vistime((cs.DE %>% filter(BV == "0513", overlap == T) %>% arrange(desc(d.area))), col.event = "duration", col.color = "col", 
           col.start = "start", col.end = "end", col.group = "d.area")+
  labs(title = "BV #0513 - SSI < -1")

gg_vistime((cs.DE.1.5 %>% filter(BV == "0513",overlap == T) %>% arrange(desc(d.area))), col.event = "duration", col.color = "col", 
           col.start = "start", col.end = "end", col.group = "d.area")+
  labs(title = "BV #0513 - SSI < -1.5")

```







